【裁判字號】    92,上易,799
【裁判日期】    920930
【裁判案由】    違反菸酒管理法
【裁判全文】
臺灣高等法院臺南分院刑事判決             九十二年度上易字第七九九號   孝股
    上  訴  人
    即  被  告  甲○○
右上訴人因違反菸酒管理法案件，不服臺灣臺南地方法院九十二年度易字第四七三號
中華民國九十二年七月十四日第一審判決（起訴案號：臺灣臺南地方法院檢察署九十
二年度偵字第二九一五號），提起上訴，本院判決如左：
    主  文
上訴駁回。
    事  實
一、甲○○明知其向不詳人士販入如附表所示之香菸係未經許可輸入之私菸，竟仍以
    每包新臺幣（下同）二十元至二十二元之價格低價販入，再以每包二十二元至二
    十五元之價格販賣予不特定人。嗣於民國九十二年二月十七日十時許，甲○○在
    台南縣善化鎮牛墟市場內販賣時，為警當場查獲，並扣得如附表所示之香菸。
二、案經台南縣警察局善化分局報請臺灣台南地方法院檢察署檢察官偵查起訴。
    理  由
一、訊據上訴人即被告甲○○矢口否認有何右揭犯行，辯稱：「我沒有賣，我是在那
    裡買東西，至於扣案之私菸不知是何人所有 」云云。經查：
  (一)、被告如何販賣前開私菸之事實，業據被告於警訊時供稱：「（未稅香菸）不知
      向誰買的，我拒絕陳述、無法聯絡。」、「峰以二十二元購買，賣二十五元、
      七星咖啡每包二十元購買賣二十二元、七星紅每包二十元購買，賣二十二元、
      七星每包二十元購買賣二十二元，黑豆每包二十二元購買賣二十五元，長壽每
      包二十二元購買賣二十五元。」、「我擺在桌子公開販賣。」、「從今天開始
      販賣，只賣出一包七星二十二元。」等語（見九十二年二月十七日警訊筆錄）
      ；核與證人即查獲之警員吳忠寶於偵查中結證稱：「我們到市場時，被告是在
      一開放式的小貨車前擺桌子，正與客人討論價格，被告是在貨車內放香菸，並
      在桌子上擺數量較少條的香菸，查獲當時原請該客人至派出所製作筆錄，但該
      客人不願配合就離開。」等語相符（見偵查卷第十頁反面），並有如附表所載
      之香菸扣案及照片可資佐證。
  (二)、被告雖以前開情詞置辯。但查被告先於偵查中辯稱：「我是在善化分局旁向他
      人買來，買得後警察就來了，並查扣香菸。」、「（共買）一百多條（香菸）
      ，好幾種廠牌，是我做工時的同事好多人託我一起買的，所以才買了那麼多，
      並不是要販賣。」、「桌上的香菸是真的，而車內的香菸是我們要買回去自己
      抽的，桌子不是我擺的。」云云（見偵查卷第五頁反面、第十一頁正面）；復
      於原審調查時改稱：「我沒有賣，是有人賣，我是去那裡買，我在前面檳榔攤
      買煙，別人賣煙我幫忙賣，後面警察搜東西，警察說我賣煙。扣到的不是我的
      ，我是買幾包要抽而已，警察來說我賣煙，我只是幫別人賣，警察說是我在賣
      的。」、「（那台車子）不是我的，我不會開車，可以查車牌號碼。」、「我
      只有買五、六包」云云（見原審卷第九頁起至第十一頁），前後所供顯有不符
      之處，且就其購買香菸之數量一再更異其詞，已難憑採，又本件查獲時現場之
      車輛確為被告之妻吳王美鈅所有等情，亦有台南縣警察局善化分局善警刑字第
      ○九二○○○九五九九號函文及車籍作業系統－查詢認可資料在卷可憑，被告
      辯稱現場車輛與其無涉，洵無足取。
  (三)、按菸酒管理法第六條規定：「本法所稱私菸，指未經許可產製或輸入之菸」。
      查本件扣案如附表編號二之長壽硬盒香菸經台灣菸酒股份有限公司台北菸廠鑑
      定結果，認該香菸並非該公司產製品，係仿冒品香菸，此有該廠九十二年二月
      二十七日函文一紙在卷可稽，並經證人即台南縣政府菸酒管理課課員黃瑞成於
      偵查中証明在卷；而附表所示之香菸均係屬該法第六條規定之私菸，被告明知
      而販賣，自該當該法條之構成要件。至於附表編號二之長壽硬盒香菸雖為偽造
      之香菸，但被告一再否認知悉該香菸係偽煙，且無積極證據足以證明被告對於
      「香菸係出於偽造」一節，已達到主觀上「明知」之故意程度，自難認被告有
      商標法所定之「販賣仿冒商標罪」之事實，併予敘明。綜上，事證明確，被告
      犯行堪以認定。
二、核被告所為，係違反菸酒管理法第四十七條之明知為私菸而販賣罪，原審以被告
    罪証明確，因予適用菸酒管理法第四十七條、第五十七條，刑法第十一條前段、
    第四十一條第一項前段，罰金罰鍰提高標準條例第二條之規定；並審酌被告販賣
    私菸之犯行，足以影響課稅公平，擾亂國內菸品價格市場之健全發展，影響國家
    經濟及我國貿易形象，本件被查獲之私菸數量多達一千三百四十包，及被告犯罪
    後猶否認犯行等一切情狀，量處有期徒刑六月，並諭知易科罰金之折算標準。扣
    案之如附表所示之私菸，應依菸酒管理法第五十七條規定宣告沒收。本院經核原
   審認事用法俱無不合，量刑亦稱妥適，被告上訴意旨否認犯罪，空言指摘原判決
    不當，並無可取，為無理由，應予駁回。
據上論結，應依刑事訴訟法第三百六十八條，判決如主文。
本案經檢察官許仲瑩到庭執行職務。
中      華      民      國    九十二    年      九      月     三十     日
                                     臺灣高等法院臺南分院刑事第四庭
                                             審判長法官  黃  三  哲
                                                   法官  陳  清  溪
                                                   法官  陳  珍  如
右正本證明與原本無異。
不得上訴。
                                             法院書記官  周  美  莉
中      華      民      國    九十二    年       十     月     一      日
附錄：本判決論罪科
菸酒管理法第四十七條：
明知為私菸、私酒，而販賣、轉讓或意圖販賣而陳列者，處一年以下有期徒刑、拘役
或科或併科新台幣十五萬元以上七十五萬元以下罰金。
附表：
┌────┬─────────┬────────┬─────┬─────┐
│編    號│品   名 │數    量        │販入價格  │賣出價格  │
├────┼─────────┼────────┼─────┼─────┤
│   一   │峰牌  MI─NE      │四百七十包      │二十二元  │二十五元  │
├────┼─────────┼────────┼─────┼─────┤
│   二   │長壽              │七十包          │二十二元  │二十五元  │
├────┼─────────┼────────┼─────┼─────┤
│   三   │MILD SEVEN        │二百二十包      │二十元    │二十二元  │
├────┼─────────┼────────┼─────┼─────┤
│   四   │SEVEN STARS       │一百二十包      │二十元    │二十二元  │
├────┼─────────┼────────┼─────┼─────┤
│   五   │DAVIDDOFF         │一百八十包      │二十二元  │二十五元  │
├────┼─────────┼────────┼─────┼─────┤
│   六   │SILVER STARLET    │二百八十包      │二十元    │二十二元  │
├────┴─────────┴────────┴─────┴─────┤
│合計：一千三百四十包                                                  │
└───────────────────────────────────┘


司法院資訊處製作；財團法人民間司法改革基金會備份。
